臺灣臺北地方法院民事裁定　　　　　　　 96年度抗字第235號
抗　告　人　嘉新食品化纖股份有限公司
法定代理人　甲○○○
上列抗告人因與相對人寶華國際租賃股份有限公司間本票裁定事
件，對於中華民國九十六年一月二十二日本院簡易庭九十六年度
票字第五六三九號裁定，提起抗告，本院裁定如下：
    主  文
抗告駁回。
抗告程序費用新台幣壹仟元由抗告人負擔。
    理  由
一、按公司裁定重整後，公司之破產、和解、強制執行及財產關
    係所生之訴訟程序，當然停止，公司法第二百九十四條定有
    明文。又重整債權人非依重整程序，均不得行使權利（公司
    法第二百九十六條第一項），即所有重整債權人均應受此拘
    束。從而所謂「財產關係所生之訴訟程序」，應包括非訟程
    序在內。此與公司法第二百八十七條第一項第三款及第四款
    之規定，係為保全及維持重整公司財產現狀，僅係限制重整
    公司不得為現實給付，並不包括實現債權前之取得執行名義
    之訴訟或非訟程序在內者不同（最高法院九十四年台抗字第
    二八四號裁定意旨參照）。
二、本件相對人於原法院聲請意旨略以：其執有抗告人於民國九
    十五年八月十四日共同簽發之本票一紙，內載金額新台幣（
    下同）參仟捌佰參拾捌萬伍仟參佰壹拾柒元，付款地在相對
    人公司事務所，利息按年息百分之二十計算，免除作成拒絕
    證書，到期日為九十六年一月四日，詎於到期後經提示僅支
    付其中部分款項外，其餘參仟柒佰柒拾貳萬玖仟零陸拾柒元
    未獲付款，為此聲請裁定許可強制執行等情，原法院依非訟
    事件程序審查，並無欠缺本票應記載之事項，而依票據法第
    一百二十三條規定裁定准許強制執行，經核尚無違誤。
三、抗告人抗告意旨雖以：抗告人因財務調度困難有暫停營業之
    虞，而向本院聲請公司重整及保全財產之緊急處分，並獲本
    院於九十六年一月四日以九十六年度聲字第一三八號裁定准
    許在案，抗告人於緊急處分裁定之期間內不得對相對人清償
    本票票款，相對人亦不得對抗告人為強制執行，原裁定准許
    相對人強制執行之聲請，即屬不當云云。抗告人雖提出本院
    九十六年度聲字第一三八號緊急處分裁定為證，惟參照首揭
    說明，抗告人於裁定准予重整前本即不能禁止相對人以非訟
    程序取得執行名義，是抗告人執此指摘原裁定不當，求予廢
    棄，於法尚有不合，不應准許。
四、據上論結，本件抗告為無理由，爰裁定如主文。
中　　華　　民　　國　　96　　年　　 4　　月　　18　　日
                民事第一庭    審判長法官  詹文馨
                              法      官  蔡和憲
                              法      官  文衍正
以上正本係照原本作成。
如不服本裁定，僅得於收受本裁定正本送達後10日內，以適用法
規顯有錯誤為理由，向本院提出再抗告狀，（須附繕本一份及繳
納再抗告裁判費新台幣1,000元），經本院許可後始可再抗告。
中　　華　　民　　國　　96　　年　　 4　　月　　18　　日
                    　　　　  書  記  官　周其祥
